# 公司产品先出租再出售的会计处理

提问人：大头爸爸 时间：2017-12-21 12:30:23
各位老师，公司的产品，前期用于出租，后期用于出售。该产品出租时属于存货还是固定资产。出售时是营业收入还是营业外收入。
。谢谢

回答人：chenyiwei
建议分析该公司的业务模式，至少关注以下问题： 1 、这是否为一个固定的业务模式；使用该业务模式的目的；出租后最终留购的客户比例多大； 2 、在条款设计上，是否存在鼓励或促成后续留购的安排； 3 、租赁是否约定期限，租金如何确定，客户是否有权随时终止租赁； 4 、该设备是否按客户的需求个性化定制； 5 、如果客户退回商品，能否维修后继续用于出租或出售，旧货的价值减损多大； 6 、其他需关注的特殊条款。

提问人：大头爸爸 时间：2017-12-22 15:51:13
感谢陈版回复。公司的产品具有为公众提供服务的特点。公司产品可以卖给外部的运营方，由运营方向社会公众提供服务，收取费用。公司在没有运营方购买之前，也可以直接向社会公众提供服务，收取费用。待有运营方愿意购买后，再出售给运营方。

回答人：chenyiwei
如果出租时没有明确的购买意愿或后续安排的，则按固定资产出租处理，后续购买时按固定资产处置处理。不过是否为非经常性损益的问题可以再考虑。

提问人：zengfengxia 时间：2017-12-23 15:23:08
陈版，出租时的“明确的购买意愿或后续安排的”是指企业对这一类商品的安排还是企业与具体某一客户的安排？ 如果出租时有明确的购买意愿或后续安排，企业在出租时仍将其作为存货核算？出租期间的折耗参照固定资产折旧是吗？若是，在CAS或者IFRS当中是不是有相应的判断依据？

回答人：chenyiwei
是指有选择权一方的意图。如果选择权在客户就是指客户的意图。这种做法在准则中没有直接规定，但我个人理解还是比较合理的。